臺灣臺中地方法院刑事判決　　　　　　　　　　　　九十三年度易字第一五三號
　　公　訴　人　臺灣臺中地方法院檢察署檢察官
　　被　　　告　甲○○
右列被告因違反毒品危害防制條例案件，經檢察官提起公訴（九十三年度毒偵字第二
０七五號）及移
審判程序審理，判決如左：
    主  文
甲○○連續施用第二級毒品，累犯，處有期徒刑壹年。
    犯罪事實
一、甲○○基於施用第二級毒品安非他命之概括犯意，自民國九十二年五月中旬某日
    起至九十三年五月四日十六時許止，每二至三日，即在臺中市○區○○路一段一
    二一號十七樓之三十其租住處等處所，以將第二級毒品安非他命放在鋁箔紙上燒
    烤成煙霧狀後再吸入體內之方式，連續施用第二級毒品安非他命多次。期間，臺
    中縣警察局霧峰分局員警於九十二年十二月二十三日十九時二十分許，持臺灣臺
    中地方法院檢察署檢察官簽發之強制到場採驗尿液許可書，通知甲○○到局採尿
    送驗後，係呈「甲基安非他命」陽性反應。嗣於九十三年五月五日凌晨零時十分
    許，臺中市警察局員警在臺中市○區○○路一段一二一號前，因見甲○○行跡可
    疑，加以盤查，復徵得甲○○之同意採集其尿液送驗後，結果仍呈「安非他命」
    、「甲基安非他命」均陽性反應，始查悉上情。
二、案經臺中市警察局、臺中縣警察局霧峰分局先後報告臺灣臺中地方法院檢察署檢
    察官偵查起訴及移送併辦。
    理  由
一、右揭事實，業據被告甲○○於九十三年五月五日在臺中市警察局製作警詢筆錄時
    已坦承不諱，復於本院審理時為認罪之陳述，有各該筆錄在卷可考。且被告於九
    十二年十二月二十三日在臺中縣警察局霧峰分局刑事組採尿送驗結果，係呈「甲
    基安非他命」陽性反應；於九十三年五月五日在臺中市警察局刑警隊第四組採尿
    送驗結果，又呈「安非他命」、「甲基安非他命」均陽性反應等情，有中山醫學
    大學附設醫院藥物濫用檢測中心九十三年一月二十九日出具之確認結果報告、列
    管毒品人口尿液檢體採驗紀錄表、詮昕科技股份有限公司九十三年五月二十六日
    出具之濫用藥物尿液檢驗報告附卷可稽。而按常人如未施用安非他命，其尿水中
    當無呈甲基安非他命陽性之反應，倘有施用者，約百分之七十於二十四小時內自
    尿中排出，約百分之九十於九十六小時自尿中排出，故推算施用時間距採尿時間
    最長可能不會超過四日，此經行政院衛生署藥物食品檢驗局八十一年二月八日（
    八一）藥檢壹字第００一一五六號函釋甚明，足徵被告右開自白，確有所憑，堪
    予採信。從而，本件事證明確，被告右開犯行，洵堪認定。
二、按安非他命係毒品危害防制條例第二條第二項第二款所定之第二級毒品，不得非
    法施用。查被告前於八十八年、八十九年五月間，先後因施用第二級毒品案件，
    經本院裁定送觀察、勒戒後，均認無繼續施用毒品之傾向，分別由臺灣臺中地方
    法院檢察署檢察官於八十八年十一月二十九日以八十八年度毒偵字第一九八七號
    、於八十九年六月十二日以八十九年度毒偵字第三二０八號、第三六四三號為不
    起訴處分確定。之後，於八十九年七月間，又因施用第二級毒品案件，除由本院
    裁定令入戒治處所施以強制戒治外，另經檢察官提起公訴，由本院以八十九年度
    易字第三一六八號判處有期徒刑六月，如易科罰金，以銀元三百元折算一日確定
    ；強制戒治部分，嗣因成效經評定合格，由本院裁定停止戒治並付保護管束，惟
    被告於九十年間再度因施用第二級毒品案件，經本院以九十年度易字第三六一０
    號判處有期徒刑十月確定，並撤銷前開停止戒治之裁定，被告乃再度入戒治所執
    行所餘戒治期間，於九十一年一月二十五日強制戒治執行完畢出所等情，有臺灣
    臺中地方法院檢察署刑案資料查註紀錄表、全國施用毒品案件紀錄表、受觀察勒
    戒人毒品及前科紀錄簡列表、臺灣高等法院被告全國前案紀錄表等件可資參佐，
    可知被告係於前開強制戒治執行完畢釋放後，五年內，再犯本案犯行，自應依法
    論科。是核被告所為，係犯毒品危害防制條例第十條第二項之施用第二級毒品罪
    。又：
（一）被告因施用第二級毒品而持有該毒品之低度行為，為施用之高度行為所吸收，
      不另論罪。
（二）被告多次施用第二級毒品之犯行，時間緊接，觸犯構成要件相同之罪名，顯係
      基於概括之犯意為之，為連續犯，應論以一罪，並依法加重其刑。
（三）被告前於八十九年、九十年間，先後因施用第二級毒品案件，經本院以八十九
      年度易字第三一六八號判處有期徒刑六月，如易科罰金，以銀元三百元折算一
      日，及以九十年度易字第三六一０號判處有期徒刑十月，分別確定在案，接續
      入監執行後，業於九十二年三月五日假釋出監，假釋付保護管束期間至九十二
      年四月三十日，假釋期滿未經撤銷，視為已執行完畢等情，有臺灣臺中地方法
      院檢察署刑案資料查註紀錄表、臺灣高等法院被告全國前案紀錄表等件可資參
      佐，其受有期徒刑之執行完畢，五年以內再犯本案有期徒刑以上之罪，為累犯
      ，依法遞加重其刑。
（四）公訴人雖僅就被告自九十三年四月初至同年五月四日止，多次施用第二級毒品
      安非他命犯行，提起公訴，然檢察官就犯罪事實一部起訴者，其效力及於全部
      ，刑事訴訟法第二百六十七條定有明文。本件被告自九十二年五月中旬某日起
      至九十三年五月四日十六時許止，每二至三日，即施用第二級毒品安非他命一
      次之行為，與前揭起訴並經論罪科刑之多次施用第二級毒品安非他命部分，有
      連續犯之關係，已如前述，本院自應就屬於裁判上一罪，但未據公訴人起訴之
      其餘多次施用第二級毒品安非他命犯行，一併加以裁判。
（五）爰審酌被告前已多次違犯施用毒品犯行，素行非佳，除已因此入監執行有期徒
      刑六月、十月外，復經二次觀察、勒戒及一次強制戒治程序，猶未能斷絕毒癮
      ，再犯本案犯行，無視於毒品對於自身健康之戕害及國家對於杜絕毒品犯罪之
      禁令，且本次施用時間非短，但被告僅係自行施用毒品，犯罪動機尚屬單純，
      ，且施用毒品係自戕行為，犯罪手段平和，被告亦未因此危害他人，所生損害
      不大，暨其於犯後均能坦承犯行，態度良好等一切情狀，量處如主文所示之刑
      ，以示懲戒。
據上論斷，應依刑事訴訟法第二百七十三條之一第一項、第二百九十九條第一項前段
，毒品危害防制條例第十條第二項，刑法第十一條前段、第五十六條、第四十七條，
判決如主文。
本案經檢察官乙○○到庭執行職務
中      華      民      國      九十三      年    十    月    二十九    日
                                臺灣臺中地方法院刑事第二庭
                                    法  官  莊  嘉  蕙
右正本證明與原本無異。
如不服本判決，應於送達後十日內向本院提出上訴狀（須附繕本），上訴於臺灣高等
法院臺中分院。
                                    書記官
中      華      民      國      九十三      年    十    月    二十九    日
附錄論罪科刑法條
毒品危害防制條例第十條第二項
施用第二級毒品者，處三年以下有期徒刑。
